【裁判字號】    90,上易,1983
【裁判日期】    901221
【裁判案由】    毀損等
【裁判全文】
臺灣高等法院高雄分院刑事判決                    九十年度上易字第一九八三號
    上  訴  人
    即  被  告  甲○○
右上訴人因毀棄損壞等案件，不服臺灣高雄地方法院九十年度易字第三五二號中華
民國九十年十月二十二日第一審判決（起訴案號：臺灣高雄地方法院檢察署八十九年
度偵字第二二八六六號），提起上訴，本院判決如左：
    主  文
原判決關於毀損部分撤銷。
甲○○連續毀損他人店面之大型玻璃櫥窗，足以生損害於他人，處有期徒刑月，如
易科罰金，以佰元折算壹日。扣案之鐵鎚壹支沒收。
其他上訴駁回。
    事  實
一、甲○○以其同居人黃新桶在乙○○所經營設於高雄市○○區○○街四十五號之賈
    斯密麵包店工作，乙○○卻不支薪予黃新桶為由，自民國八十九年九月初起，即
    陸續打電話騷擾乙○○，乙○○一再告知黃新桶已離職，甲○○仍不置信，竟心
    生不滿，遂基於毀損之概括犯意，先於民國八十九年九月十八日二十一時十分許
    ，持硫酸潑灑於乙○○上開麵包店內所販賣之麵包、糕餅等，價值約新台幣（下
    同）一千五百元，均致令不堪使用，足生損害於乙○○；又於同年月十九日中午
    時分，基於恐嚇安全之犯意，撥打電話至乙○○所經營之賈斯密麵包店內，表示
    先前撥硫酸只是教訓，並以加害生命、身體之事，出言恐嚇乙○○略稱：「我甘
    願去坐牢，要給你死光光」、「我會讓你死得很難看」等語，使乙○○心生畏懼
    ，致生危害於乙○○之安全；繼於同年月二十五日凌晨三時許，承上開毀損之故
    意，持其所有之鐵鎚一支，猛砸乙○○所有停放上址屋前車牌號碼ＹＭ－七二四
    七號自用小貨車，致自小貨車之前擋風玻璃、左前大燈、左前雨刷、左側後視鏡
    等破裂損毀，不堪使用，並以硫酸潑灑於上述自小貨車及車牌號碼ＹＹＨ－一七
    二號輕型機車上；再於同年十月十日凌晨四時三十分許，酒後持其所有鐵鎚一支
    敲打上開麵包店大型玻璃櫥窗，致大型玻璃櫥窗破裂毀壞，不堪使用，均足生損
    害於乙○○。嗣經獲報警員到場，查獲甲○○，並扣得甲○○所有供毀損犯罪用
    之鐵鎚一支。
二、案經乙○○訴由高雄市政府警察局三民第二分局報請臺灣高雄地方法院檢察署檢
    察官偵查起訴。
    理  由
一、訊據被告即上訴人甲○○（下稱被告）對於九十年十月十日，至告訴人所經營之
    麵包店砸毀麵包店大型玻璃櫥窗之事實坦認不諱，雖矢口否認有其他恐嚇、毀損
    犯行，辯稱：伊只有九十年十月十日因酒後去麵包店找黃新桶，告訴人一直不開
    門，一時情緒不穩定，才會持鐵鎚砸毀麵包店之玻璃櫥窗，至於其他次毀損行為
    並非伊所為，另伊是有打電話給告訴人，要求告訴人支付先前積欠黃新桶之薪水
    ，但並無出言恐嚇云云。惟查，右揭犯罪事實，業據告訴人乙○○於警訊、偵查
    及原審審理中指訴綦詳，且被告恐嚇安全部分犯行，復有錄音帶乙捲及譯文乙份
    附卷可參，而譯文中記載被告對於告訴人恫嚇稱：「我是工具買好了，我花了七
    萬元買的，至今未用過，我甘願去坐牢要給妳死光光」、「妳今天若沒趕他（黃
    新桶）走，我不用多久，我會讓你死的很難看」等語，並有放話要撥硫酸等情，
    業經本院當庭播放錄音帶勘驗屬實，且本院執此訊問被告時，被告亦自承係其聲
    音無訛（見本院卷第三十頁），衡以一般社會價值判斷及客觀情狀，前開電話中
    之內容及用語，已足認係危言恫嚇，亦即被告主觀上有惡害通知之犯意甚明，且
    告訴人因畏懼而提出告訴，其因被告之行為而心生畏懼，受有安全上之危害，至
    為灼然。另被告前開第一、二次毀損部分犯行，復有告訴人自行以監視錄影機所
    錄製之錄影帶五卷附卷可稽，並經檢察事務官及原審法院當庭勘驗無訛（見偵查
    卷第三十頁起及原審卷第二十頁），雖未能從錄影帶中清楚看到行為人之容貌，
    但影帶中顯現之人與被告之體型、穿著及走路姿態均十分相似，且均有告訴人所
    指硫酸或猛力敲擊玻璃、鐵捲門等行為，此外，有告訴人遭毀損情形之照片十九
    幀附於警卷及鐵鎚一支扣案可資佐證，而被告遠自鳳山居處攜硫酸、鐵鎚到高雄
    市告訴人店舖毀損告訴人物品，顯係有備故意而為，非一時情緒不穩所致，是被
    告上開所辯，均顯係卸責之詞，委無足採，其犯行堪以認定。
二、核被告甲○○所為，係犯刑法第三百零五條之恐嚇危害安全罪及同法第三百五十
    四條之毀損罪。其先後多次毀損犯行，時間緊接，所犯構成要件復相同，顯係基
    於概括犯意為之，應依連續犯之規定依情節最重之第三次毀損告訴人店面大型玻
    璃櫥窗一罪論，並加重其刑。再被告所犯上開恐嚇危害安全罪與毀損罪間，犯意
    各別，罪名互異，行為亦殊，應予分論併罰。
三、原審就被告恐嚇安全部分，因而適用刑法第三百零五條、第四十一條第一項、罰
    金罰鍰提高標準條例第一條前段、第二條之規定，並審酌其犯罪之動機、目的、
    手段及犯罪後之態度等一切情狀，量處拘役五十日，並諭知如易科罰金，以三佰
    元折算一日，經核原判決此部份認事用法均無不當，量刑亦甚妥適，被告此部分
    上訴意旨，空言否認犯罪，指摘原判決不當，為無理由，應予駁回。
四、另原審就被告毀損部分予以論罪科刑，固非無見，惟查，連續犯應從一重處斷，
    本件被告三次毀損犯行，其第三次犯行情節較重，自應依該次犯行論處，原判決
    主文欄竟將被告三次犯行所毀損之部分全部諭知於主文欄內，尚有未洽。又扣案
    之鐵鎚一支，係被告所有，且為供犯罪所用之物，業據被告供承在卷（見八十九
    年十月十日警詢筆錄），並有扣案物品清單乙紙附卷可稽（見原審卷第十一頁）
    ，原審漏未詳查，竟以被告所持以毀損之鐵鎚，因未扣案，為免日後執行困難，
    爰不予宣告沒收，亦有未洽。被告此部份上訴意旨，認原審量刑過重，固無足採
    ，惟原判決既有上開可議，自應由本院將原判決此部分予以撤銷改判。審酌被告
    多次毀損告訴人所有之物，惡性非輕，犯後飾詞卸責，態度不佳，事後亦未與被
    害人達成和解，賠償損害，本身患有心窩胸痛，較情緒化性格（有診斷書為憑）
    等一切情狀，就毀損部分仍量處有期徒刑三月，並諭知易科罰金之折算標準。查
    被告行為後，刑法第四十一條易科罰金之條件修正放寬，並自九十年一月十日公
    佈施行，此修正係屬將來刑之執行問題，非刑罰法律之變更，被告所處之刑，自
    應逕行適用新修正刑法第四十一條第一項前段諭知易科罰金之折算標準，附此說
    明。被告持以毀損大型玻璃櫥窗之鐵鎚一支，係被告所有，且為供犯罪所用之物
    ，業據被告供承在卷，爰依刑法第三十八條第一項第二款規定宣告沒收。
據上論結，應依刑事訴訟法第三百六十八條、第三百六十九條第一項前段、第三百六
十四條、第二百九十九條第一項前段、刑法第五十六條、第三百五十四條、第四十一
條第一項前段、第三十八條第一項第二款，罰金罰鍰提高標準條例第一條前段、第二
條，判決如主文。
本案經檢察官郭振昌到庭執行職務。
中    華    民    國         九十       年     十二     月    二十一    日
                              臺灣高等法院高雄分院刑事第七庭
                                  審判長法官  李春昌
                                        法官  黃憲文
                          法官  莊飛宗
右正本證明與原本無異。
不得上訴。
                                      書記官  張明賢
中    華    民    國         九十       年     十二     月    二十五    日
附錄本判決論罪法條：
刑法第三百零五條：
以加害生命、身體、自由、名譽、財產之事，恐嚇他人致生危於安全者，處二年以
有期徒刑、拘役或三百元以下罰金。
刑法第三百五十四條：
毀棄、損壞前二條以外之他人之物，或致令不堪用，足以生損害於公眾或他人者，處
二年以下有期徒刑、拘役或五百元以下罰金。
                                                                      Ｈ


司法院資訊處製作；財團法人民間司法改革基金會備份。
